【裁判字號】    92,易,1152
【裁判日期】    920616
【裁判案由】    傷害等
【裁判全文】
臺灣高雄地方法院刑事判決                        九十二年度易字第一一五二號
    公  訴  人  臺灣高雄地方法院檢察署檢察官
    被      告  甲○○
右列被告因傷害等案件，經檢察官提起公訴（九十二年度偵字第一一五二號），本院
判決如左：
    主  文
甲○○服用酒類，不能安全駕駛動力交通工具而駕駛，處有期徒刑貳月，如易科罰金
，以佰元折算壹日；又傷害人之身體，處有期徒刑肆月，如易科罰金，以佰元折
算壹日；又於公務員依法執行職務時，當場侮辱，處有期徒刑貳月，如易科罰金，以
佰元折算壹日；又損壞公務員職務上掌管之物品，處有期徒刑貳月，如易科罰金，
以佰元折算壹日。應執行有期徒刑玖月，如易科罰金，以佰元折算壹日。
    事  實
一、甲○○明知酒醉不得駕車，竟於民國九十二年三月二十六日二十三時許，在高雄
    市○○區○○街之福安宮前，與友人共同飲用數瓶啤酒，至翌日（即同年月二十
    七日）四時許，在吐氣所含酒精成分超過每公升０點五二毫克，已不能安全駕駛
    動力交通工具之情形下，竟仍駕駛動力交工通工具車牌號碼ＰＪＨ—六一二號重
    型機車，在上開地點來回呼嘯，影響居民安寧，經附近住戶記下車牌報警處理。
    嗣於當日五時七分許，高雄市政府警察局小港分局桂陽路派出所員警丙○○、乙○○據報抵達現場，果見甲○○在該處以蛇行方式騎乘機車，二人遂上前制止，
    復於言談間發現甲○○帶有濃厚酒味，乃進而要求甲○○配合前往警局實施酒精
    濃度測試，詎甲○○竟基於普通傷害及妨害公務之犯意，先揮拳毆打乙○○臉部
    ，並用力拉扯丙○○之手臂，對依法執行職務之公務員施以強暴，致乙○○受有
    左顏面挫瘀傷四ｘ二公分、丙○○受有左受背挫瘀傷三ｘ二公分之傷害，迨二人
    合力制服終於將甲○○帶回桂陽路派出所後，甲○○復另行起意，不斷以「狗」
    、「幹你娘」等語辱罵丙○○、乙○○，而當場侮辱執行職務之公務員，並基於
    毀損之故意，以腳猛踹該派出所警員職務上所掌管之火警受信總機，致該火警受
    信總機外殼嚴重凹陷。嗣經警測得甲○○當時之酒精濃度已達每公升零點五二毫
    克。
二、案經丙○○、乙○○訴由高雄市政府警察局小港分局訴由臺灣高雄地方法院檢察
    署檢察官偵查起訴。
    理  由
一、訊據被告甲○○固坦承其確有於右揭時、地飲酒等情不諱，惟矢口否認有何公共
    危險、傷害及毀損公物犯行，辯稱其當時因酒醉在福安宮前休息，就莫名其妙被
    警員帶回警局，後來發生何事其完全不知情云云。經查，右揭事實，業據告訴人
    丙○○、乙○○於本院調查中指訴綦詳，復有職務報告、告訴人受傷相片四幀、
    火警受信總機毀損相片二幀、驗傷診斷書二紙在卷可稽。
二、按刑法第一百八十五條之三規定所謂「不能安全駕駛」，乃抽象危險犯，並不以
    發生具體危險為必要，對於呼氣酒精濃度已達每公升零點五五毫克（○．五五Ｍ
    Ｇ＼Ｌ）以上，肇事率為一般正常人之十倍，認為已達不能安全駕車之標準，此
    業經法務部八十八年五月十八日法八八檢字第○○一六六九號函告週知，而本案
    被告於警訊時自陳係自九十二年三月二十六日二十三時許開始飲酒，嗣於同年月
    二十七日四時五十四分許為警據報當場查獲其以蛇行方式騎乘機車，並來回呼嘯
    妨害安寧，迄同日五時三十八分測得其呼氣所含酒精濃度仍達每公升０點五二毫
    克，顯見其於騎乘機車當時吐氣所含酒精成分應高於每公升０點五五毫克，，其
    發生肇事之危險性，實已高出一般人，且其為警查獲時有夜間駕車，未依規定使
    用燈光之異常駕駛行為，又經警當場命其作直線測試、平衡動作時，呈現腳步不
    穩、劃定直線無法正常行走之現象，於訊問過程中復有語無倫次、多話及泥罪情
    狀，此有現場警員所填發之測試觀察紀錄表、酒精濃度測試表及舉發違反道路交
    通管理事件通知書各一紙附卷可憑，綜上所述，本件事證明確，被告犯行已堪認
    定。
二、核被告甲○○所為，係犯刑法第一百八十五條之三之服用酒類不能安全駕駛動力
    交通工具而駕駛罪、同法第二百七十七條第一項之傷害罪、第一百三十五條第一
    項之對公務員施強暴罪、同法第一百四十條第一項之侮辱公務員罪及同法第一百
    三十八條之損壞公務員職務上掌管之物品罪。按刑法第一百三十八條所稱公務員
    職務上掌管之物品，係指公務員因執行職務所掌管與該職務有直接關係之物品而
    言，本件被告於派出所內所損壞之火警受信總機，係派出所用以隨時監控轄區內
    之建築物是否發生火警之公物，自屬警員執行職務所掌管而與其職務有直接關係
    之物品，故被告所為應係犯刑法第一百三十八條之損壞公務員職務上掌管之公務
    罪，公訴意旨漏未斟酌此點，而認被告係犯同法第三百五十四條之毀損罪，尚有
    未洽，惟其基本事實同一，本院自應予以審理，並變更其起訴法條。又被告所為
    普通傷害罪及對公務員施強暴罪間，具方法目的之牽連關係，應從較重之普通傷
    害罪處斷。其以同一接續之傷害行為，造成告訴人丙○○、乙○○二人受傷，為
    想像競合犯，應從一重之普通傷害罪處斷。被告所犯上開服用酒類不能安全駕駛
    動力交通工具罪、普通傷害罪、侮辱公務員罪及損壞公務員職務上掌管之物品罪
    間，均犯意各別，行為互異，應分論併罰，公訴意旨認被告所犯普通傷害罪及損
    壞公務員職務上掌管之物品罪間，具方法目的之牽連關係，應從一重之普通傷害
    罪處斷，亦有未合，均併此敘明。茲審酌被告酒醉駕車，罔顧自己及他人生命財
    產之安全，且藉酒意來回呼嘯、蛇行，嚴重損害民眾安寧，於員警執行公務時，
    復當場施以暴力並口出惡言加以侮辱，視公權力如無物，惡性非輕，又其於偵查
    及審判中均狡飾否認犯罪，拒不與告訴人達成和解，態度惡劣，且於本件事後偶
    遇告訴人，竟仍出言叫囂挑釁，顯然毫無悔意等一切情狀，爰酌情分別量處如主
    文所示之刑，並均諭知易科罰金之折算標準，及定其應執行之刑。
據上論斷，應依刑事訴訟法第二百九十九條第一項前段、第三百條，刑法第一百八十
五條之三、第二百七十七條第一項、第一百四十條第一項、第一百三十八條、第五十
五條、第五十一條第五款、第四十一條第一項，罰金罰鍰提高標準條例第一條前段、
第二條，判決如主文。
中      華      民      國      九十二      年      六    月    十六    日
                                        臺灣高雄地方法院刑事第一庭
                                            審判長法  官  林  水  城
                                                  法  官  盧  怡  秀
                                                  法  官  謝  雨  真
右正本證明與原本無異。
如不服本判決，應於判決送達後十日內，向本院提出上訴狀。
                                                  書記官  陳  威  志
中    華    民    國      九十二      年      六      月      十七      日
附錄本判決論罪法條：
刑法第一百八十五條之三：
服用毒品、麻醉藥品、酒類或其他相類之物，不能安全駕駛動力交通工具而駕駛者，
處一年以下有期徒刑、拘役或三萬元以下罰金。
刑法第一百三十五條第一項：
對於公務員依法執行職務時，施強暴脅迫者，處三年以下有期徒刑、拘役或三百元以
下罰金。
刑法第二百七十七條
傷害人之身體或健康者，處三年以下有期徒刑、拘役或一千元以下罰金。
犯前項之罪因而致人於死者，處無期徒刑或七年以上有期徒刑；致重傷者，處三年以
上十年以下有期徒刑。
刑法第一百四十條
於公務員依法執行職務時，當場侮辱，或對於其依法執行之職務公然侮辱者，處六月
以下有期徒刑、拘役或一百元以下罰金。
對於公署公然侮辱者亦同。
刑法第一百三十八條
毀棄、損壞或隱匿公務員職務上掌管或委託第三人掌管之文書、圖畫、物品，或致令
不堪用者，處五年以下有期徒刑。


司法院資訊處製作；財團法人民間司法改革基金會備份。
